【裁判字號】    99,審訴,1172
【裁判日期】    991029
【裁判案由】    毒品危害防制條例
【裁判全文】
臺灣桃園地方法院宣示判決筆錄        99年度審訴字第1172號
公  訴  人  臺灣桃園地方法院檢察署檢察官
被      告  乙○○
指定辯護人  本院公設辯護人甲○○
上列被告因違反毒品危害防制條例案件，於中華民國99年10月29
日下午5 時許，在本院第十法庭宣示判決，出席職員如下：
          法  官  潘怡華
          書記官  施春祝
法官起立朗讀判決主文、犯罪事實要旨、處罰條文、附記事項，
及告以上訴限制、期間並提出上訴狀之法院，且諭知記載其內容
：
一、主  文：
    乙○○施用第一級毒品，累犯，處有期徒刑捌月，扣案之第
    一級毒品海洛因拾伍包含袋（驗餘合計淨重壹點捌公克）均
    沒收銷燬之，注射針筒拾支、分裝袋柒個、削尖吸管陸支、
    夾鏈袋壹佰拾捌個及電子磅秤壹台均沒收；又施用第二級
    毒品，累犯，處有期徒刑肆月，扣案之第二級毒品甲基安非
    他命包（驗餘合計毛重壹點柒肆陸肆公克）均沒收銷燬之
    ，吸食器壹組、玻璃球個、削尖吸管陸支、夾鏈袋壹佰
    拾捌個及電子磅秤壹台均沒收；應執行有期徒刑拾月，扣案
    之第一級毒品海洛因拾伍包含袋（驗餘合計淨重壹點捌公克
    ）、第二級毒品甲基安非他命包（驗餘合計毛重壹點柒肆
    陸肆公克）均沒收銷燬之，注射針筒拾支、分裝袋柒個、吸
    食器壹組、玻璃球個、削尖吸管陸支、夾鏈袋壹佰拾捌
    個及電子磅秤壹台均沒收。
二、犯罪事實要旨：
    乙○○前於民國94年間因詐欺案件，經臺灣嘉義地方法院（
    下稱嘉義地院）以94年度嘉簡字第700 號判決判處有期徒刑
    3 月確定，入監執行後，於95年10月7 日期滿執行完畢；另
    於92年間因贓物案件，經嘉義地院以96年度朴簡字第204 號
    判決判處有期徒刑3 月確定，嗣經嘉義地院以96年度聲減字
    第935 號裁定減為有期徒刑1 月又15日確定；又於96年間因
    竊盜案件，經本院以96年度壢簡字第675 號判決判處有期徒
    刑4 月確定，嗣經本院以96年度聲減字第7732號裁定減為有
    期徒刑2 月確定；上開已減刑之二罪刑嗣經嘉義地院以97年
    度聲字第688 號裁定應執行有期徒刑3 月確定，入監執行後
    ，於97年7 月15日期滿執行完畢（於本案均構成累犯）。另
    於95年間因施用第一級毒品案件，經本院以95年度毒聲字第
    1414號裁定送觀察、勒戒後，因認有繼續施用毒品之傾向，
    再經本院以96年度毒聲字第878 號裁定令入戒治處所施以強
    制戒治，嗣因戒治成效評定為合格，無繼續戒治必要，於97
    年4 月16日停止戒治釋放出所，並經臺灣桃園地方法院檢察
    署檢察官以97年度戒毒偵字第377 號為不起訴處分確定。詎
    其仍不知悔改並戒除毒癮，於上開強制戒治執行完畢釋放後
    5 年內，復基於施用第一、二級毒品之犯意，分別於99年3
    月19日上午9 時許、於同年月18日22時許，在其前位於桃園
    縣中壢市○○街194 號9 樓之居處，施用第一級毒品海洛因
    、第二級毒品甲基安非他命各1 次。嗣於99年3 月19日17時
    20分許，在桃園縣平鎮市○○路與龍宮街口為警查獲，並扣
    得其所有而供己施用之第一級毒品海洛因15包（驗前合計淨
    重1.82公克，因鑑驗使用費失0.02公克，驗餘合計淨重1.8
    公克，含與毒品無法析離之包裝袋15個）、第二級毒品甲基
    安非他命3 包（驗前合計毛重1.76公克，因鑑驗使用費失0.
    0136公克，驗餘合計毛重1.7464公克，含與毒品無法析離之
    包裝袋3 個）、其所有供其施用第一級毒品犯行所用之注射
    針筒10支及分裝袋7 個、供其施用第二級毒品犯行所用之吸
    食器1 組及玻璃球3 個、供其施用第一、二級毒品犯行所用
    之削尖吸管6 支、夾鏈袋138 個及電子磅秤1 台，始悉上情
    。
三、處罰條文：
    毒品危害防制條例第10條第1 項、第2 項、第18條第1 項前
    段，刑法第11條、第47條第1 項、第38條第1 項第2 款、第
    51條第5 款。
四、附記事項：
    扣案之第一級毒品海洛因15包及第二級毒品甲基安非他命3
    包，其中包裝袋部分，依現行檢驗方式乃以刮除方式為之，
    包裝袋上仍會摻殘若干毒品無法分離，應一體視為毒品部分
    ，而均依毒品危害防制條例第18條第1 項前段規定宣告沒收
    銷燬之。至鑑驗費失之毒品部分，既已滅失，爰均不另為沒
    收銷燬之宣告。
五、協商判決除有刑事訴訟法第455 條之4 第1 項第1 款於本訊
    問程序終結前，被告撤銷協商合意或檢察官撤回協商聲請者
    ；第2 款被告協商之意思非出於自由意志者；第4 款被告所
    犯之罪非第455 條之2 第1 項所定得以協商判決者；第6 款
    被告有其他較重之裁判上一罪之犯罪事實者；第7 款法院認
    應諭知免刑或免訴、不受理者情形之一，及違反同條第2 項
    「法院應於協商合意範圍內為判決；法院為協商判決所科之
    刑，以宣告緩刑或2 年以下有期徒刑、拘役或罰金為限」之
    規定者外，不得上訴。
六、如有前述例外得上訴之情形，又不服本件判決，得自收受判
    決送達後10日內，向本院提出上訴書狀，上訴於第二審法院
    。
中    華    民    國    99    年    10    月    29    日
                  臺灣桃園地方法院刑事庭
                                  法  官  潘怡華
以上正本證明與原本無異。
                                  書記官  施春祝
中    華    民    國    99    年    10    月    29    日
附錄本案論罪科刑依據之法條：
毒品危害防制條例第10條
施用第一級毒品者，處6 月以上5 年以下有期徒刑。
施用第二級毒品者，處3 年以下有期徒刑。

司法院資訊處製作；財團法人民間司法改革基金會備份。
